Inventaris van het archief van het Commissariaat voor Indische Zaken, (1880) 1927-1949 (1950)
Nationaal Archief, Den Haag
Verstrekken van inlichtingen betreffende de aflossing van militairen in Indonesië 1949-01-24 no. 19 3034
Instemming met de aanleg van een tennisbaan ten laste van het Cantinefonds van de voormalige Koloniale Reserve 1949-01-27 no. 57 3034
Publikatie van een ingezonden brief door het weekblad "De Lini" inzake de behandeling van oorlogsslachtoffers 1949-01-27 no. 55 3034
Overbrengen van berichten naar Indonesië van in Nederland verblijvende verwanten van in Indonesië verblijvende militairen bij het KNIL 1949-01-27 no. 55 3034
Verstrekken van inlichtingen betreffende de vrijwillige dienstneming bij het KNIL door in België verblijvende Nederlanders 1949-01-27 no. 55 3034
Regeling van de vergoeding van de reiskosten van uit West-Indië emigrerende gedemobiliseerde militairen 1949-02-02 no. 31 3034
Technische verzorging van advertenties en drukwerken van het Ministerie van Overzeese Gebiedsdelen door de Regeringsvoorlichtingdienst 1949-02-02 no. 55 3034
Terugzending van in Nederland verblijvende gemilitariseerd burgerpersoneel van de Genie 1949-02-02 no. 568 3034
Verstrekken van inlichtingen inzake de toepassing van bepalingen van militair pensioenaanspraken voor KLM-vliegers 1949-02-10 no. 125 3034
Betaalmiddelen tijdens de reis op troepentransportschepen naar en van Indonesië 1949-02-09 no. 6E 3034
Toepassing van de regeling "kort dienstverband KNIL" op de landmachttroepen in West-Indië 1949-02-10 no. 134 3034
Beëindiging van detacheringen van militairen bij de Koninklijke Landmacht 1949-02-15 no. 25 3034
Aanbieding van een dagboek van een dirigerend officier van gezondheid betreffende de werving van beroepsofficieren van gezondheid voor het KNIL 1949-02-15 no. 6286 3034
Verstrekking van betaalmiddelen tijdens de reis op troepentransportschepen naar en van Indonesië 1949-02-19 no. 6 3034
Verantwoording voor de verstrekking van demobilisatie-leningen aan Zuid-Afrikaanse oorlogsvrijwilligers in Zuid-Afrika 1949-02-18 no. 62 3034
Verlenen van toestemming voor de terugkeer naar Nederland van in Suriname gedetacheerde reserve-officieren 1949-02-21 no. 14/173 3034
Verstrekken van inlichtingen betreffende het beschouwen van een vrijwillige verbintenis bij het KNIL als oorlogsvrijwilliger met betrekking tot de bezoldigingsregeling 1949-02-24 no. 21 3034
Toekenning van gederfde militaire inkomsten aan officieren en cadetten, die gedurende de bezetting niet in krijgsgevangenschap zijn geweest 1949-02-25 no. 100 3034
Invordering van landsschulden van gepensioneerde militairen 1949-02-25 no. 544 3034
Opmerkingen ten aanzien van de ontvangen opgaven van pensioengrondslagen van gedetacheerde beroepsmilitairen in de Nederlandse Antillen 1949-02-28 no. 119 3034
Beschikking van de minister van Overzeese Gebiedsdelen betreffende het bagage-vervoer van Nederland naar Indonesië en in Nederland naar de inschepingsplaats 1949-03-01 no. 1157 3034
Toekenning van een tegemoetkoming in de uitrustingskosten ten behoeve van de uit Nederland uit te zenden gezinnen van gewezen oorlogsvrijwilligers van de Koninklijke Landmacht, die een kort verband bij het KNIL zijn aangegaan 1949-03-04 no. 514 3034
Regeling van de terugreis van militairen van de Koninklijke Landmacht en hun gezinnen uit Indonesië naar Nederland 1949-03-09 no. 59/39 3034
Wijziging van de bezoldigingsregeling voor de soldaten in verband met de voorbereiding van een nieuw prospectus van werving voor het KNIL 1949-03-14 no. 38 3034
Diensttijdberekening van gedetacheerde militairen van de Koninklijke Landmacht 1949-03-18 no. 26 3034
Vrijstelling van dienstplicht ten behoeve van studerende jongelieden uit West-Indië 1949-03-19 no. 28 3034
Uitzending naar Indonesië van officieren van gezondheid, die de cursussen volgen in Nederland in tropische hygiëne, parasitologie en tropische ziekten 1949-03-25 no. 44 3034
Verstrekken van inlichtingen betreffende de rekrutering van hulpverpleegsters 1949-04-08 no. 67 3034
Verlenen van een machtiging aan het KNIL-Centrum Nederland, Prins Hendrik-kazerne te Nijmegen om ten laste van de begroting voor Indonesië werkzaamheden uit te voeren 1949-04-08 no. 1536 3034
Regeling van de vergoeding van telegramkosten aan militairen van het KNIL 1949-04-22 no. 58 3034
Verstrekken van inlichtingen betreffende het gebruik of kortingen van plaatsnamen in telegrammen 1949-04-27 no. 66 3034
Verzoek om inlichtingen betreffende de opleiding van mariniers 1949-05-03 no. 43 3034
Vervroegde verlofverlening aan KNIL-militairen in verband met ziekte van ouders 1949-05-06 no. 52 3034
Circulaire van de directeur van het Rijksarbeidsbureau van het Ministerie van Sociale Zaken betreffende te nemen maatregelen ten aanzien van de vrijstelling van dienst als gewoon dienstplichtige en uitstel van eerste oefening 1949-05-10 no. 3162 3034
Verzoek aan de Adjudant-Generaal te Bandoeng om toezending van opgaven van begraven oorlogsslachtoffers op krijgsgevangenbegraafplaatsen 1949 3034
Te voeren overleg inzake een voorgenomen schenking aan een rechtspersoonlijkheid hebbende vereniging, die tot doel heeft gepensioneerde Ambonese militairen en de weduwen van de in Japanse tijd gesneuvelde of omgekomen Ambonese militairen en burgers te steunen 1949-05-16 no. 3142 3034
Hernieuwde bekendmaking van enige veldpostvoorschriften 1949-05-17 no. 3249 3034
Militarisatie van in Nederland aangenomen burgerpersoneel voor de Topografische Dienst 1949-05-19 no. 2090 3034
Het van toepassing verklaren van de veldpostregeling voor Indonesië op de militairen in Suriname en de Nederlandse Antillen 1949-05-24 no. 29 3034
Mededeling inzake het in acht nemen van rouw door het KNIL in Nederland in verband met het overlijden van de legercommandant in Indonesië, generaal S.H. Spoor 1949-06-01 no. 4 3034
Opnemen in het kledingvoorschrift van kleding van de militaire politie voor wat betreft de nestel 1949-06-04 no. 3957 3034
Mededelingen inzake de verstrekking van militaire rantsoenen 1949-06-10 no. 4110 3034
Terugzending van korpsbescheiden naar Indonesië van in Nederland verblijvende officieren 1949-06-13 no. 1243 3034
Verzoek om opgaven met betrekking tot de demobilisatie van KNIL-personeel in Nederland 1949-06-14 no. 55 3034
Wijziging van de wasregeling alsmede mededelingen ten aanzien van het verloren gaan van landsgoederen bij reizen 1949-06-15 no. 4109 3034
Te volgen gedragslijn voor het verlenen van eervol ontslag aan in Nederland verblijvende officieren die wegens afkeuring de militaire dienst zullen moeten verlaten 1949-06-16 no. 56/96 3034
Toepassing van de Regeling Kort Dienstverband 1948 voor militairen die overgaan naar het KNIL in beroepsdienst 1949-06-17 no. 28 3034
Bevordering van in Nederland ingedeelde onder-officieren 1949-06-17 no. 4149 3034
Te volgen gedragslijn betreffende de toekenning van een toelage aan in Nederland gedetacheerde officieren van gezondheid wegens gemis particuliere praktijk 1949-06-30 no. 2743 3034
Toelating van voor de dienstplicht ingeschreven artsen tot een KNIL-verband 1949-07-01 no. 11E 3034
Verlenen van een tegemoetkoming in de uitrustingskosten aan militairen van de Koninklijke Landmacht, die in Indonesië overgaan naar het Koninklijk Nederlands-Indonesisch Leger 1949-07-04 no. 1684 3034
Procedure voor de toelating van leerlingen aan de Hogere Krijgsschool 1949-07-06 no. 68 3034
Circulaire van de directeur Leger Materieeldienst betreffende de voorschriften bij het aantreffen van buit-munitie 1949-07-08 no. 4676 3034
Voorlichting aan hen, die met recuperatie- of ziekteverlof naar Nederland vertrekken 1949-07-11 no. 4186 3034
Uitreiking van marsorders aan naar Nederland vertrekkende militairen van het Koninklijk Nederlands-Indonesische Leger 1949-07-15 no. 3032 3034
Voorstel om de verantwoording van de ontvangsten ten bate van en de uitgaven ten laste van de "Rekening Ministerie van Overzeese Gebiedsdelen" met de Rekening van Indonesië te verrekenen 1949-07-28 no. 3509 3034
Verzoek van de Algmene Nederlandse Geheelonthoudersbond om maatregelen te nemen tegen de verstrekking van alcoholhoudende dranken aan militairen in Indonesië 1949-07-29 no. 69 3034
Verzoek om gegevens voor de reconstructie van de militaire stamboeken van het Koninklijk Nederlands-Indonesische Leger 1949-08-11 no. 3231 3035
Uitvoering van een nieuwe wervingsregeling voor officieren van gezondheid van het Koninklijk Nederlands-Indonesische Leger 1949-08-22 no. 87 3035
Plaatsing van KNIL-officieren op de hogere intendance school 1949-08-26 no. 120 3035
Uitbetaling van toelagen als tegemoetkoming in de studiekosten aan officier-leerlingen van het Koninklijk Nederlands-Indonesische Leger bij de Hogere Krijgsschool 1949-08-29 no. 94 3035
Verstrekken van inlichtingen betreffende de uitrusting van het ex-hospitaalschip "Oranje" 1949-09-02 no. 96 3035
Richtlijnen ten aanzien van het dragen van badges 1949-09-02 no. 6146 3035
Te volgen gedragslijn voor de verrekening van gelden met betrekking tot het "overall settlement", de schuldenregeling van Nederland en Indonesië 1949-09-08 no. 4609 3035
Verzoek om opgaven betreffende het aantal burgerambtenaren in vaste- en tijdelijk dienst bij het Koninklijk Nederlands-Indonesische Leger 1949-09-14 no. 151 3035
Voorschriften ter bezuiniging op kantoor- en tekenbehoeften 1949-09-14 no. 6439 3035
Brief van de gouverneur van de Nederlandse Antillen inzake zijn verzoek om het verstrekken van opgaven van alle bij het Korps Militaire Politietroepen in de Nederlandse Antillen gedetacheerde beroepsmilitairen van de Koninklijke Landmacht onder vermelding van de pensioenbijdragen 1949-09-20 no. 8E 3035
Verlenen van een machtiging aan de commandant van het KNIL-centrum te Nijmegen voor de aanwending van een bedrag ter vernieuwing van de elektrische installatie van de Prins Hendrik-kazerne 1949-09-24 no. 4055 3035
Toezending van circulaires van algemeen belang, bestemd voor alle militair gezaghebbenden 1949-09-26 no. 105 3035
Verstrekking van lunch- en regeringspakketten aan repatriërende militairen 1949-09-30 no. 6692 3035
Toekenning van een gezinsonkostentoelage boven de delegaties aan de gedwongen in Nederland achtergebleven gezinnen van in West-Indië dienende militairen 1949-10-04 no. 781 3035
Toekenning van een rehabilitatie-uitkering aan reserve-plichtigen van het Koninklijk Nederlands-Indonesische Leger, die vóór de mobilisatie vrijwillig in werkelijke militaire dienst zijn getreden 1949-10-05 no. 6531 3035
Regeling voor het aangaan van een kort dienstverband bij het Koninklijk Nederlands-Indonesische Leger door in Indonesië dienende reserve-officieren van gezondheid van de Koninklijke Landmacht 1949-10-06 no. 4380 3035
Tegemoetkoming aan voor de eerste keer naar de Overzeese Gebiedsdelen uitgezonden gehuwde luitenants 1949-10-07 no. 6525 3035
Verzoek aan de minister van Oorlog om terbeschikkingstelling van een officier als adjudant van de nieuw benoemde gouverneur van Suriname 1949-10-08 no. 21 3035
Opgaven van in Nederland gedetacheerde officieren en onderofficieren van het Koninklijk Nederlands-Indonesische Leger 1949-10-14 no. 83 3035
Instructie aan militairen van het Koninklijk Nederlands-Indonesische Leger betreffende het inleveren van de militaire winterkleding 1949-10-15 no. 4673 3035
Verstrekken van inlichtingen inzake de omschrijving van begrippen in verband met de uitvoering van het Reglement Kort Dienstverband 1948 1949-10-17 no. 61 3035
Repatriëring van niet-gevaccineerde militairen van de Koninklijke Landmacht 1949-10-17 no. 67 3035
Toepassing van de verlofreglementen op kort dienstverband-personeel bij de landmacht op de Nederlandse Antillen 1949-10-27 no. 128 3035
Inschrijving van overlijdensakten van vermiste militairen van de Koninklijke Landmacht 1949-10-27 no. 133 3035
Verzoek om gegevens betreffende het stamboek van personeel van het KNIL over de periode 1940 - 1941 1949-10-28 no. 2354 3035
Terugkeer van personeel van het Koninklijk Nederlands-Indonesische Leger naar Indonesië 1949-11-03 no. 64 3035
Verrekening van het aandeel kosten van poststukken voor het personeel van het Koninklijk Nederlands-Indonesische Leger in Indonesië over de periode 1948 - 1949 1949-11-14 no. 50 3035
Verzoek van de groep Ambonezen te Surabaja aan de hoge vertegenwoordiger van de Kroon om de instandhouding van de "Opsporingsdienst van Overledenen", 1949-11-17 no. 55/225 3035
Opgaven van hoofd- en opperofficieren van het Koninklijk Nederlands-Indonesische Leger, die na de Japanse capitulatie in Nederland zijn aangekomen en gepensioneerd, ten behoeve van de Enquetecommissie regeringsbeleid 1940 - 1945 1949-11-17 no. 58 3035
Aanbieding aan de Afdeling A van het Informatiebureau van het Nederlandse Rode Kruis van een aantal nalatenschappen 1949-11-18 no. 8237 3035
Toepassing van de algemene maatregel van bestuur, Staatsblad van Nederlands-Indië, 1948 no. 13 betreffende de pensioenregeling voor wegens de veranderde tijdsomstandigheden afvloeiende overheidsdienaren 1949-11-19 no. 94 3035
Verstrekken van inlichtingen betreffende het gebruik op passagierslijsten van de afkorting "VTD" wat staat voor Verplegings- en Transportdienst 1949-11-23 no. 5326 3035
Indeling in de tweede klasse van adjudant onderofficieren bij het reizen op mailschepen 1949-11-24 no. 52 3035
Circulaire betreffende instructies voor het aanbrengen van opschriften op goederenzakken 1949-11-29 no. 21/359 3035
Verstrekking van de opdracht, dat alle met korte dienstopdracht vetrekkende militairen naar Nederland per KLM bij vertrek uit Indonesië worden voorzien van een retourticket van de KLM 1949-11-30 no. 41 3035
Betaling van een huisvestings-vergoeding aan welfare krachten van de Rode Kruis 1949-12-06 no. 52 3035
Voorstel tot schadeloosstelling van tijdens de reis van Indonesië naar Nederland verloren gegane goederen van militairen van het Koninklijk Nederlands-Indonesische Leger 1949-12-07 no. 8384 3035
Staat met namen van personen ten behoeve van het inzicht in de financiële verplichtingen en positie bij de Nederlands Indische Officiers Vereniging Hulpbank 1949-12-08 no. 5413 3035
Wijziging van een bepaling met betrekking tot de invoer van goederen door militairen 1949-12-09 no. 5492 3035
Heruitzending naar Indonesië en West-Indië van personeel van het Koninklijk Nederlands-Indonesische Leger 1949-12-10 no. 65 3035
Verstrekken van inlichtingen betreffende de verzorging van graven van militairen in Indonesië 1949-12-14 no. 78 3035
Lijst met namen van een aantal Nederlandse ex-militairen, die inmiddels het Zuid-Afrikaanse staatsburgerschap hebben aangenomen 1949-12-15 no. 86 3035
Verbetering van een opgave van legernummers van militairen 1949-12-15 no. 2762 3035
Appèllijst van militairen van het Koninklijk Nederlands-Indonesische Leger, die bestemd zijn naar Indonesië terug te keren 1949-12-16 no. 5601 3035
Toekenning van eventuele werk- en versnaperingsgelden aan in de Overzeese Gebiedsdelen verblijvende militairen van de Koninklijke Landmacht 1949-12-17 no. 51 3035
Verlenen van overtocht voor landsrekening naar West-Indië aan uit Indonesië geevacueerde personen 1949-12-24 no. 130 3035
Wijziging van het briefadres van afdeling C in afdeling MPZ van het Ministerie Uniezaken en Overzeese Rijksdelen 1949-12-29 no. 3 3035
Verzoek van een verpleegster van het Vrouwen-Korps om aanspraak te houden op overtocht naar Suriname of de Nederlandse Antillen tot 1 jaar na datum van ontslag in Nederland 1949-12-29 no. 25 3035
Mededeling betreffende de beperking van het gebruik van auto's bij dienstreizen 1949-12-29 no. 5758 3035
De aankoop, installatie en patent inzake serumreiniging 1927-10-11 no. 1/305 - 1/498 en 1/410 3445
De brief van het lid der 2e Kamer Hermans d.d. 27 september 1927 betreffende de mededinging van de heer H. de Beaumont bij onderhandse inschrijvingen inzake de levering van springmiddelen voor de Indische Dienst 1927-10-21 no. 5 3445
De verandering van het kustlicht afkomstig van de N.W. punt van Bonaire in een acetyleen licht voor de N.W. van Curaçao 1927-11-16 no. 43 3445
Het verzoek van de firma de Beaumont om inlichtingen omtrent inschrijvingen betreffende springstoffen en ontstekingsmiddelen 1928-03-05 no. 37 3445
Het verzoek van de Gouverneur-Generaal om octrooi te vragen op de zg. Roemersma huidverf 1928-03-14 no. 35/196 3445
De proeftocht met de tweede Coastal Motor Thornycroft 1928-03-15 no. 6E 3445
De controle door het hoofdbestuur der Posterijen en Telegrafie betreffende de reorganisatie van de controle te Haarlem 1928-08-03 no. 34 3445
De vrijdom van rechten ten behoeve van de verificatie van 's Rijks zeeinstrumenten te leiden 1928-08-15 no. 9E 3445
Het vervoer van ontplofbare stoffen naar en van de gemeenten, liggende aan het Noordzeekanaal en aan de Rotterdamse Waterweg verder landwaarts in dan de kruithavens 1929-01-04 no. 4E 3445
De toepassing van boete op de levering van diverse doeksoorten van de NV Vissers en Eycken's Textielmaatschappij 1929-02-18 no. 49 3445
De toepassing van de pensioenregeling (K.B. 27 december 1922, Stb. 742) ten aanzien van weduwen en wezen van gepensioneerde werklieden van het Koloniaal Etablissement 1929-05-22 no. 28 3445
De medeondertekening van een contract met de NV Nederlands-Engelse Technische Handelsmaatschappij te 's-Gravenhage inzake de levering van machinegeweren met reserveonderdelen 1929-06-11 no. 33 3445
De vordering van Nederlands-Indië op de firma J.F. Hamers te Amsterdam 1929-06-14 no. 10E 3445
De medeondertekening van een contract met de NV Nederlandse Apparatenfabriek Lonneker te Lonneker voor de levering van zoeklichten 1929-06-12 no. 34 3445
De afwijking van artikel 33 van de Comptabiliteitswet (Stb. 1927 no. 259) 1929-07-16 no. 40 3445
De medeondertekening van een contract met de NV Hazemeijer's Fabriek voor Signaal Apparaten te Hengelo inzake de levering van reservedelen van de vuurleiding van torpedojagers 1929-09-18 no. 35 3445
De medeondertekening van een contract met de NV Nederlandse Instrumenten Compagnie (Nedinsco) te 's-Gravenhage inzake de levering van toestellen voor de snelheidsbaan van de pyrotechnische werkplaats aan de zuidkust van Madoera 1929-09-18 no. 36 3445
De medeondertekening van een contract met de NV Nederlands-Engelse Technische Handelsmaatschappij te 's-Gravenhage voor de levering van automatische kanonnen en stellen onderdelen 1929-09-24 no. 50 3445
De medeondertekening van 2 contracten met de firma Siemens & Halske A.G. te 's-Gravenhage en de NV Willem Smit en Co's Transformatorenfabriek te Nijmegen inzake de levering van diverse goederen 1930-01-11 no. 24 3445
De uitvoering van artikel 33 van de Nederlandse Comptabiliteitswet (Stb. 1927 no. 259) 1920-01-16 no. 2 3445
Het verzoek van Karl E. Schubert te Mainz inzake de verkoop van geneesmiddelen tegen lepra 1930-05-02 no. 51 3445
De medeondertekening van een contract met de NV Nederlands-Engelse Handelsmaatschappij te 's-Gravenhage inzake de levering van 150 stuks mijnen 1930-05-02 no. 61 3445
De medeondertekening van een contract met de NV Technisch Handelsbureau voorheen W.E. Mingramm te 's-Gravenhage inzake de levering van duikermaterieel 1930-05-13 no. 45 3445
De medeondertekening van een contract met de NV Electrotechnische Industrie, voorheen Willem Smit & Co te Slikkerveer inzake de levering van electrodynamo's en toebehoren 1930-05-28 no. 35 3445
De instructie van de controleurs bij het Staatsbedrijf der Posterijen, Telefoon en Telegrafie 1930-05-17 no. 2 3445
De sloep met toebehoren, bestemd voor het Detachement Mariniers op Aruba 1930-05-27 no. 51 3445
De medeondertekening van een contract met de heer P.A. van Rees te 's-Gravenhage inzake de levering van pistolen 1930-07-07 no. 6 3446
Het mede ondertekenen van een contract met de firma J.B. van Heijst & Zonen te 's-Gravenhage inzake de levering van plaatijzeren kisten voor bommen 1930-07-14 no. 44 3446
Het mede ondertekenen van een contract met de firma J.B. van Heijst & Zonen te 's-Gravenhage inzake de levering van plaatijzeren kisten voor bommen 1930-07-14 no. 46 3446
De medeondertekening van een contract met de Chiffrier Machinen A.G. te Berlijn inzake de levering van geheimschriftmachines met reserve rollen 1930-07-18 no. 37 3446
Het goedkeuren van een contract met het NV Technisch Bureau, voorheen W.E. Mingramm te 's-Gravenhage inzake de levering van diverse goederen 1930-07-21 no. 18 3446
De portretten van het Koninklijk gezin voor het Inlands onderwijs in Nederlands-Indië 1930-07-21 no. 35 3446
De aankoop van fokmateriaal in Nederland door het pluimveeproefstation te Buitenzorg 1930-07-31 no. 17E 3446
De medeondertekening van een contract met NV Werkspoor te Amsterdam voor een complete besloeping 1930-09-03 no. 31 3446
De medeondertekening van een contract met de NV Hazemeijer's Fabriek van Signaalapparaten te Hengelo inzake de levering van reservedelen voor de vuurleidinginstallaties 1930-09-05 no. 16 3446
Het verbod op het geven van geschenken bij leveranties aan 's lands Dienst 1930-09-08 no. 31 3446
De medeondertekening van een contract met de Whitehead Torpedo Compagny Ltd. te Weymouth (Engeland) inzake de levering van topedo's en ladingkamers 1930-11-12 no. 50 3446
De bestelling van bebakening installatieonderdelen ten behoeve van de kustverlichtingsdienst te Bonaire bij de Nederlandse Gasaccumulator Maatschappij te Amsterdam 1930-10-29 no. 19 3446
De toezending van contractafschriften aan het Departement van Marine in Nederlands-Indië 1930-11-15 no. 34 3446
De medeondertekening van een contract met de NV Hazemeijer's Fabriek voor Signaalapparaten te Hengelo inzake de levering van artikelen voor de artillerie 1930-12-29 no. 8 3446
De medeondertekening van een contract met de firma Wiener & Co te Amsterdam inzake de levering van persen tot gereedmaken en slopen van patronen etc. 1930-12-31 no. 4 3446
De vereenvoudiging in de behandeling van de ter verzending aangeboden ondertekende stukken 1931-02-16 no. 24 3447
De betaling ten laste van de begroting voor 1930 en 1931 van de kosten van aanschaffing van goederen van eischen van vorige dienstjaren 1931-02-17 no. 39/86 3447
De overdracht van alle rechten en plichten van de NV Hollandse Industrie & Handelsmaatschappij aan de NV Hollandse Industrie- en Handelsmaatschapij Siderius te Rotterdam 1931-04-10 no. 1E 3447
Het goedkeuren van een contract met de firma van der Vliet & De Jonge te Rotterdam inzake de levering van huidplaten 1931-04-13 no. 31 3447
De uitvoering van artikel 33 van de Nederlandse Comptabiliteitswet (Stb. 1927 no. 259) 1931-04-30 no. 30 3447
De wijze van verzending van goederen naar Nederlands-Indië en het toezenden van facturen 1931-05-06 no. 33E 3447
De medeondertekening van een contract met het Commercieel Electrotechnisch Bureau te 's-Gravenhage inzake de levering van een radiozend- en ontvangstinstallatie 1931-05-11 no. 36 3447
De aankoop van 2 varkens in Nederland voor de verbetering van de veestapel te Buitenzorg 1931-05-13 no. 6E 3447
De opslag hier te lande van voor de dienst van de Mijnbouw in Nederlands-Indië aangeschafte ontstekingsmiddelen 1931-06-15 no. 36 3447
De verrekening met het Boekenfonds van de abonnementen "Heldersche Courant" en "Haagsche Post" voor schepen in Nederlands-Indië 1931-06-16 no. 28 3447
De verkoop van 2 Sperry compasinstallaties aan de Sperry Gyroscope Co. Ltd. te Londen, afkomstig van onderzeeboten 1931-06-25 no. 37 3447
De medeondertekening van 2 contracten met Chance Brothers & Co Ltd. te Birmingham en Anciens Etablissements Barbier Renard & Curenne 1931-07-02 no. 46E 3447
De herziening van het leerboek "Handleiding tot de kennis der "artillerie 1931-07-03 no. 23 3447
De medeondertekening van een contract met de NV Hazemeijer's Fabriek van Signaalapparaten te Hengelo inzake de levering van reservedelen voor de Hr. Ms. "Java"en "Sumatra" 1931-07-16 no. 7 3448
De medeondertekening van een contract met de NV Hazemeijer's Fabriek van Signaalapparaten te Hengelo inzake de levering van reservedelen voor de Hr. Ms. "Java"en "Sumatra" 1931-07-16 no. 46 3448